臺灣臺北地方法院交通事件裁定　　　　 96年度交聲字第446號
原處分機關　臺北市交通事件裁決所
異　議　人
即受處分人　甲○○
上列異議人即受處分人因違反道路交通管理處罰條例案件，對於
臺北市交通事件裁決所於中華民國九十六年四月十六日所為之北
市裁二字第裁２２—ＡＢＫ３０７１９５號處分（原舉發通知單
案號：掌電字第ＡＢＫ３０７１９５號）聲明異議，本院裁定如
下：
    主  文
異議駁回。
    理  由
一、異議意旨略以：異議人即受處分人甲○○於民國九十六年二
    月十二日下午由台北市○○○路北往南方向行駛，在同前路
    與南京東路口前方約一百公尺處停等紅燈，此時因電話響起
    ，故有接聽手機之舉動，約二十秒後有一員警騎機車從右後
    方駛來，在異議人汽車之右後車窗表示異議人在行車過程中
    講手機，惟異議人講手機係用左手持拿並靠在左側車窗，而
    員警從右後方應該無法看到，因此對該裁決書不服，爰聲明
    異議云云。
二、按「汽車駕駛人於行駛道路時，使用手持式行動電話進行撥
    接或通話者，處新臺幣三千元罰鍰」，道路交通管理處罰條
    例第三十一條之一第一項定有明文。又本條所稱「於行駛道
    路時」，係指駕駛車輛使用道路行駛之動態情形，包括駕駛
    人於道路上駕駛車輛因交通標誌、號誌或交通勤務警察指揮
    所為之暫時停止狀態。蓋如車輛因停等紅燈而在車道上暫時
    停止，於變換成綠燈時即應立刻前行，並非可依己意決定停
    留之久暫，自仍屬行駛之狀態，於此際使用行動電話仍具有
    相當之危險性，自應在上開規定禁止之範圍內。
三、經查：異議人於臺北市交通事件裁決所交通違規案件陳述書
    中自承有於前述地點駕駛ＤＦ－５１８９號自用小客車，並
    於停等紅燈時接聽手機之行為，故異議人確有違反前開條例
    第三十一條之一第一項規定之情，已堪認定。異議人雖辯稱
    舉發員警於二十秒後才攔停舉發，且員警從右後方應看不到
    其以左手持手機通話云云。然異議人在前述陳述書中表示員
    警於五秒鐘後前來攔停，於聲明異議狀又稱員警於二十秒後
    前來攔停，則其所言是否屬實，已值懷疑。又員警不論係五
    秒或二十秒後到達，均屬在違規現場附近舉發違規事件之合
    理處理期間；又員警值勤時通常站在可清楚目視往來車輛行
    車動態之處，而員警若原本在異議人後方，衡情亦可看到異
    議人是否有持用行動電話之舉，異議人既已自承有使用手持
    式行動電話通話之舉，則其僅以員警從右後方前來攔停，遽
    認員警無法看見其使用電話情形，實屬臆測之詞，並不可採
    。綜上所述，異議人確有於前述時、地駕駛汽車行駛道路時
    ，使用手持式行動電話進行通話之違規行為，從而，原處分
    機關依道路交通管理處罰條例第三十一條之一第一項規定，
    裁處其罰鍰新臺幣三千元，核無違誤。異議人之異議為無理
    由，應予駁回。
四、據上論斷，應依道路交通管理處罰條例第八十七條第二項，
    道路交通案件處理辦法第十九條，裁定如主文。
中　　華　　民　　國　   96 　　年　　 6    月　  5   日
                      　交通法庭  法  官  游士珺
上正本證明與原本無異。
如不服本裁定，應於裁定送達後5日內向本院提出抗告狀。
                                  書記官  林素霜
中　　華　　民　　國　　96　　年　　6 　　月　　7 　　日
